【裁判字號】    92,易,242
【裁判日期】    920929
【裁判案由】    竊盜
【裁判全文】
臺灣新竹地方法院刑事判決                          九十二年度易字第二四二號
    公  訴  人  臺灣新竹地方法院檢察署檢察官
    被      告  乙○○
                丙○○
右列被告因竊盜案件，經檢察官提起公訴（九十一年度偵字第二九六五號、九十二年
度偵緝字第四九號），本院判決如左：
    主  文
乙○○共同竊盜，累犯，處有期徒刑拾月。
丙○○共同竊盜，處有期徒刑肆月，如易科罰金，以參佰元折算壹日。
    事  實
一、乙○○前於民國八十七年間因竊盜案件，經本院判處有期徒刑十月，並經臺灣高
    等法院判決上訴駁回確定，且於八十九年三月三十一日縮短刑期執行完畢。詎不
    知悔改，與丙○○共同意圖為自己不法所有之犯意聯絡，於九十一年一月二十四
    日二時許，由乙○○駕駛車牌號碼不詳之貨車，搭載丙○○前往新竹市○道○路
    與水源街口之新竹化工廠，由丙○○在門口把風，乙○○入內將翁基海所有之挖
    土機（廠牌：ＫＯＢＥＬＣＯ、型號：ＳＫ○四五、機號：ＳＩＮ○二六九○號
    ），開上前揭貨車而竊取，得手後並將該挖土機載至丙○○位於新竹縣關西鎮北
    山里十三鄰二十號住所前廣場停放，伺機變賣，迨於九十一年二月八日，丙○○
    在有偵查犯罪職權之公務員即警員尚未發覺犯罪行為人之前，至新竹縣新埔分局
    東安派出所向警員甲○○自首承認其竊盜，始悉上情。
二、案經新竹縣警察局新埔分局報請臺灣新竹地方法院檢察署檢察官偵查起訴。
    理  由
一、訊據被告丙○○坦承於右揭時地竊盜之事實不諱，被告乙○○則矢口否認有何竊
    盜犯行，辯稱略以：我於九十一年一月二十四日零時許在以前的同事梁秋雄位於
    新竹縣新埔鎮新田里的住處喝酒，待到七、八點才離開，我和丙○○有債務糾紛
    ，且曾經互毆，所以他誣陷我云云。經查：
(一)、右揭竊盜事實，業據同案被告丙○○坦承在卷，核與證人丁○○證述遭竊之情節
相符，且有贓物認領保管單乙紙及照片二幀附卷可稽（二九六五號偵卷第十三頁
    、第十四頁），足認被告丙○○之自白確與事實相符，足以採信。
(二)、至被告乙○○雖否認犯罪，且就其於案發時所在地點，於偵查中供稱：「我於九
    十一年一月二十四日零時許我有跟以前大享容器的同事梁秋雄新埔鎮田新里的住
    處喝酒，我那天跟梁秋雄是一起喝啤酒跟高粱，數量記不起來，喝酒時只有我跟
    梁秋雄和一名綽號叫奶股的男子，那天大概待到七、八點才離開，我有喝醉」云
    云（二九六五號偵卷第十頁至第十一頁），惟證人梁秋雄證稱：「九十一年一月
    二十四日零時我沒有與乙○○在住處（新埔鎮田新里）喝酒，而且我於九十年五
    月就住在新埔鎮旱坑里二六五號，我和他雖然是同事，但是很少聯絡，我也沒有
    去他家喝過酒，曾經一起在外面喝過酒，但是次數很少，可以確定當天沒有和他
    在一起，乙○○平時根本不喝酒，偶而同事邀約，我們才一起慶祝」等語（二九
    六五號偵卷第十二頁、第三十頁、本院卷第三九頁），可知被告乙○○辯稱之不
    在場證明並非實在，已有可疑，而被告乙○○自承：「我家以前就是開挖土機的
    ，我自己斷斷續續也開了十年，拖板車只會開小臺的，我只有大貨車司機的駕照
    ，沒有曳引車的駕照，被竊挖土機小臺的板車可以載」等語（二九六五號偵卷第
    三五頁、第四三頁、本院卷第七二頁至第七三頁），足認被告乙○○確實知悉如
    何駕駛挖土機及小型拖板車，參以前開遭竊之挖土機價值甚高，且有體積龐大、
    運送不易、用途有限等特性，加之挖土機銷贓管道特殊，因此，竊取挖土機非竊
    取一般車輛所可比擬，除須先選定作案目標外，尚應準備運輸之工具、藏放地點
    等事宜，是僅有平日職業上有使用挖土機必要之人始得處理相關竊盜、銷贓事宜
    ，而被告丙○○僅有汽車駕駛執照而無貨車駕駛執照，且不會駕駛挖土機，自無
    可能以己之力獨自竊取上開挖土機，益證被告黃友和供稱其與被告乙○○共同竊
    盜乙節非虛，是被告乙○○所辯顯係臨訟卸責之詞，而無足採，至被告乙○○另
    辯稱被告丙○○設詞誣陷等情，惟其並無提供任何資料以供本院查證，自不得僅
    憑其空言泛稱，而為其有利之認定，綜上，本件部分事證明確，被告乙○○之竊
    盜犯行，亦足認定。
二、核被告乙○○、丙○○二人所為，均係犯刑法第三百二十條第一項之竊盜罪。被
    告二人間就前開犯行，有犯意聯絡及行為分擔，為共同正犯，而被告丙○○於本
    件竊盜犯行發生後，在未被有偵查犯罪職權之機關或公務員查知其為犯人前，即
    主動向警方表明其係竊盜者，並自承其竊盜等情，業據證人即承辦警員甲○○到
    庭結證明確，又於犯罪未被發覺前，向該管公務員告知其犯罪，而不逃避接受裁
    判者，即與刑法第六十二條規定自首之條件相符，爰依刑法第六十二條前段之規
    定減輕其刑。又被告乙○○有如事實欄所載之犯罪科刑及執行情形，此為被告乙
    ○○所供承，復有臺灣高等法院被告全國前案紀錄表、臺灣新竹地方法院檢察署
    刑案資料查註紀錄表各乙份存卷可按，其受有期徒刑之執行完畢後五年以內再犯
    本件有期徒刑以上之罪，係屬累犯，應依法加重其刑。爰審酌被告二人犯罪之動
    機、目的、手段、竊得挖土機一輛、惟該挖土機價值不菲、本案係由被告乙○○
    下手實施竊盜、由被告丙○○擔任把風、被告二人因犯罪所得之利益、前開犯罪
    對被害人造成之損害，被告乙○○犯後否認犯行之態度，被告丙○○犯罪後坦承
    不諱之態度等一切情狀，分別量處如主文所示之刑，並就被告丙○○部分諭知易
    科罰金之折算標準。
三、據上論斷，應依刑事訴訟法第二百九十九條第一項前段，刑法第二十八條、第三
    百二十條第一項、第六十二條前段、第四十七條、第四十一條第一項，罰金罰鍰
    提高標準條例第一條前段、第二條，判決如主文。
本案經檢察官鍾曉亞到庭執行職務。
中      華      民      國    九十二    年      九      月    二十九    日
                                臺灣新竹地方法院刑事第二庭
                                    審判長法  官   王銘勇
                                          法  官   雷雅雯
                                          法  官   楊數盈
右正本證明與原本無異。
如不服本判決，應於判決送達後十日內向本院提出上訴狀 (應附繕本)。
                                          書記官   沈藝珠
中      華      民      國    九十二    年      九      月    二十九    日
附錄本案論罪科刑法條全文：
中華民國刑法第三百二十條
 (普通竊盜罪、竊佔罪)
意圖為自己或第三人不法之所有，而竊取他人之動產者，為竊盜罪，處五年以下有期
徒刑、拘役或五百元以下罰金。
意圖為自己或第三人不法之利益，而竊佔他人之不動產者，依前項之規定處斷。
前二項之未遂犯罰之。


司法院資訊處製作；財團法人民間司法改革基金會備份。
